臺灣臺南地方法院刑事判決
111年度易字第1067號
公  訴  人  臺灣臺南地方檢察署檢察官
被      告  鄭文彥



選任辯護人  楊淳涵律師(法扶律師)          
上列被告因竊盜案件，經檢察官提起公訴（111年度偵字第22167
號），被告於準備程序中就被訴事實為有罪之陳述，經本院裁定
改依簡式程序審理，判決如下：
    主  文
鄭文彥犯攜帶兇器竊盜罪，累犯，處有期徒刑柒月。
扣案之尖嘴鉗壹把沒收。
    犯罪事實及理由
一、證據能力：
  ㈠供述證據部分：
　　按簡式審判程序之證據調查，不受第159條第1項之限制，刑
    事訴訟法第273條之2定有明文，是於行簡式審判程序之案件
    ，被告以外之人於審判外之陳述，除有其他不得作為證據之
    法定事由外，應認具有證據能力。本判決所援引被告以外之
    人於審判外之陳述，因本案採行簡式審判程序，復無其他不
    得作為證據之法定事由，依上說明，應認均具有證據能力。
  ㈡非供述證據部分：
    至於卷內所存經本院引用為證據之非供述證據部分，與本案
    待證事實間均具有關連性，且無證據證明係公務員違背法定
    程序所取得，是依刑事訴訟法第158條之4之反面解釋，自有
    證據能力。
二、本案犯罪事實、證據及應適用之法條，除證據部分：補充「
    被告鄭文彥於本院準備及簡式審判程序中之自白」外，其餘
    均引用檢察官起訴書之記載（如附件）。
三、本案適用刑法第47條第1項之說明：
    被告前因竊盜案件，經本院以108年度易字第1281號判處應
    執行有期徒刑7月確定，於民國110年2月20日執行完畢等情
    ，有臺灣高等法院被告前案紀錄表、上開案件判決、檢察官
    執行指揮書為證，其受徒刑之執行完畢後，5年以內故意再
    犯本案有期徒刑以上之罪，且係於短時間內再犯相同類型之
    加重竊盜罪，堪認具有特別惡性及對刑罰反應力薄弱之情形
    ，應論以累犯，並依刑法第47條第1項規定，加重其刑。
四、爰審酌被告恣意竊取他人所有之物，實有不該；復考量被告
    犯後坦承犯行之態度，尚未與告訴人達成和解，暨其供稱為
    二專畢業、本案羈押前從事粗工、月薪約新臺幣27,000至28
    ,000元、需扶養女兒、家庭經濟狀況不佳、領有中度身心障
    礙證明（見警卷第55頁，本院卷第52頁）等一切情狀，量處
    如主文所示之刑。
五、沒收部分：
    扣案之尖嘴鉗1把，係被告所有且供其犯本案犯行所用，業
    據被告供承在卷，爰依刑法第38條第2項前段規定宣告沒收
    。至被告本案所竊之物品，均已發還告訴人，有贓物認領保
    管單可證（見警卷第39頁），爰依刑法第38條之1第5項規定
    ，不予宣告沒收，附此敘明。
據上論斷，應依刑事訴訟法第273條之1第1項、第299條第1項前
段、第310條之2、第454條第2項，判決如主文。
本案經檢察官吳毓靈提起公訴，檢察官莊士嶔到庭執行職務。

中　　華　　民　　國　　111 　年　　9 　　月　　28　　日
　　　　　　　　　刑事第七庭  法　官　陳貽明
以上正本證明與原本無異。
如不服本判決應於收受本判決後20日內向本院提出上訴書狀，並
應敘述具體理由。其未敘述上訴理由者，應於上訴期間屆滿後20
日內向本院補提理由書狀（均須按他造當事人之人數附繕本）「
切勿逕送上級法院」。 
　　　　　　　　　　　　　　　書記官  洪翊學
中　　華　　民　　國　　111 　年　　9 　　月　　28　　日

附錄本案論罪科刑法條：
中華民國刑法第321條
犯前條第1項、第2項之罪而有下列情形之一者，處6月以上5年以
下有期徒刑，得併科50萬元以下罰金：
一、侵入住宅或有人居住之建築物、船艦或隱匿其內而犯之。
二、毀越門窗、牆垣或其他安全設備而犯之。
三、攜帶兇器而犯之。
四、結夥三人以上而犯之。
五、乘火災、水災或其他災害之際而犯之。
六、在車站、港埠、航空站或其他供水、陸、空公眾運輸之舟、
    車、航空機內而犯之。
前項之未遂犯罰之。

（附件）
臺灣臺南地方檢察署檢察官起訴書
                                    111年度偵字第22167號
　　被　　　告　鄭文彥　男　48歲（民國00年0月00日生）
　　　　　　　　　　　　住○○市○區○○路000巷0號之0
　　　　　　　　　　　　國民身分證統一編號：Z000000000號
    選任辯護人  楊淳涵律師（法律扶助律師）
上列被告因竊盜案件，已經偵查終結，認應該提起公訴，茲將犯
罪事實及證據並所犯法條分敘如下：
　　　　　　犯罪事實
一、鄭文彥意圖為自己不法之所，於民國111年8月30日11時14分
    許，在臺南市○○區○○○路000號家樂福賣場中正店，持自備之
    客觀上對人之身體、生命具有危險性足供兇器使用之尖嘴鉗
    1把，剪斷貨架上長褲之防竊磁扣後，竊取長褲3件，另復竊
    取現場之老花眼鏡1副、威士忌禮盒2盒（上開物品總價值約
    新臺幣3852元），得手後，藏置於隨身攜帶之包包內，未經
    結帳，即欲離去。嗣經上開賣場安全課課長林鴻儒發現鄭文
    彥行為有異，報警循線查獲上情。
二、案經家福股份有限公司中正分公司訴由臺南市政府警察局永
    康分局報告偵辦。
   　　　 證據並所犯法條
一、證據清單及待證事實：
編號       證據清單           待證事實 1 被告鄭文彥之供述及自白 其於前揭時、地竊取財物，且有攜帶尖嘴鉗之事實。 2 告訴代理人林鴻儒於警詢之指訴 全部犯罪事實。 3 臺南市政府警察局扣押筆錄、扣押物品目錄表 被告用以行竊之工具及竊得物品。 4 贓物認領保管單、照片 被告竊得之物品。 5 監視錄影紀錄截圖 被告於前揭時、地竊取物品之事實。 
二、核被告鄭文彥所為，係犯刑法第321條第1項第3款之加重竊
    盜罪嫌。被告前因竊盜罪，經臺灣臺南地方法院以108年度
    易字第1281號判決應執行有期徒刑7月確定，於110年2月20
    日執行完畢，有本署刑案資料查註紀錄表可參，其於5年內
    故意再犯本件有期徒刑以上之罪，為累犯，請依刑法第47條
    第1項規定加重其刑。扣案之尖嘴鉗1支，請依法宣告沒收。
三、依刑事訴訟法第251條第1項提起公訴。
　此　致
臺灣臺南地方法院
中　　華　　民　　國　 111　　年　　9 　　月　　8 　　日
　　　　　　　　　　　　　　　檢　察　官  吳 毓 靈
本件證明與原本無異
中　　華　　民　　國　 111　　年　　9 　　月　　13　　日
                              書  記  官  陳 信 樺

所犯法條：
中華民國刑法第321條
犯前條第 1 項、第 2 項之罪而有下列情形之一者，處 6 月以
上 5 年以下有期徒刑，得併科 50 萬元以下罰金：
一、侵入住宅或有人居住之建築物、船艦或隱匿其內而犯之。
二、毀越門窗、牆垣或其他安全設備而犯之。
三、攜帶兇器而犯之。
四、結夥三人以上而犯之。
五、乘火災、水災或其他災害之際而犯之。
六、在車站、港埠、航空站或其他供水、陸、空公眾運輸之舟、
    車、航空機內而犯之。
前項之未遂犯罰之。